【裁判字號】    99,交聲,1939
【裁判日期】    990521
【裁判案由】    聲明異議
【裁判全文】
臺灣臺中地方法院交通事件裁定        99年度交聲字第1939號
原處分機關  交通部公路總局臺中區監理所臺中市監理站
異  議  人
即受處分人  甲○○原名蔡美玲.
上列異議人即受處分人因違反道路交通管理處罰條例案件，對於
交通部公路總局臺中區監理所臺中市監理站中華民國99年5月3日
所為之處分（原處分案號：裁監稽違字第裁61-GF0000000號），
聲明異議，本院裁定如下：
    主    文
異議駁回。
    理    由
一、原處分略以：異議人即受處分人甲○○（原名蔡美玲）於民
    國99年3月11日9時49分許，駕駛車牌EZV－063號輕型機車，
    行經台中市○○○街與博館東街口，因「駕車行經有燈光號
    誌管制之交岔路口闖紅燈」之違規行為，經臺中市警察局第
    二分局文正派出所員警以中市警交字第 GF0000000號舉發違
    反道路交通管理事件通知單舉發。原處分機關交通部公路總
    局臺中區監理所臺中市監理站乃於99年5月3日依道路交通管
    理處罰條例第53條第1項、第63條第1項第 3款等規定，以裁
    監稽違字第裁61-GF0000000號裁決書，裁處受處分人罰鍰新
    臺幣（下同）1,800元，並記違規點數3點。
二、聲明異議意旨略以：受處分人甲○○以前也都是因綠燈時，
    有對向來車右轉、直行，基於安全之顧慮，乃先斜前至全家
    商店門口，待紅燈時，再行經斑馬線左轉。此次倒楣，被在
    路口等紅燈之警察舉發，惟在一個小路口紅燈左轉罰鍰金額
    ，與16米之大路口相同，未免有小題大作云云。
三、按汽車行駛至交岔路口，其行進應遵守燈光號誌之指示；又
    汽車駕駛人，行經有燈光號誌管制之交岔路口闖紅燈者，處
    1,800元以上5,400元以下之罰鍰；而汽車駕駛人違反道路交
    通管理處罰條例第53條規定者，除依該條款處罰鍰外，並記
    違規點數3點。道路交通安全規則第102條第1項第1款、道路
    交通管理處罰條例第53條、第63條第1項第3款分別定有明文
    。
四、經查：
  (一)本件受處分人於99年3月11日9時49分許，駕駛車牌EZV－0
      63號輕型機車，行經台中市○○○街與博館東街口，因「
      駕車行經有燈光號誌之交岔路口闖紅燈」之違規行為，經
      臺中市警察局第二分局文正派出所依違反道路交通管理處
      罰條例第53條第 1項規定舉發，嗣由原處分機關以裁決書
      裁處罰鍰1,800元，並依同條例第63條第1項第 3款規定記
      違規點數 3點等情，有臺中市警察局第二分局中市警交字
      第 GF0000000號舉發違反道路交通管理事件通知單、交通
      部公路總局臺中區監理所臺中市監理站裁監稽違字第裁61
      -GF0000000號裁決書在卷可稽。受處分人就騎機車紅燈左
      轉一節既不爭執，且原舉發員警確於本件違規時間、地點
      ，在台中市○區○○○街與博館東街口，見EZV－063輕機
      車駕駛沿博館一街（當時號誌為紅燈）紅燈左轉博館東街
      方向行駛，員警立即依法攔停，告知違規事實，並依道路
      交通管理處罰條例舉發等情，有臺中市警察局第二分局99
      年4月7日中分二警交字第0990008615號函在卷可按。查警
      員執行職務本身受行政懲處責任之監督，且與受處分人間
      毫不相識，其目睹及舉發受處分人之上開違規情事，衡情
      應無設詞攀誣或虛構違規事實以陷害受處分人之理，亦應
      無誤看或誤為判斷之情事。從而，受處分人行經有燈光號
      誌管制之交岔路口，確有闖紅燈之違規行為，應堪認定。
  (二)受處分人雖以上開情詞置辯，然駕駛人駕車本即應依交通
      管制之規定，謹慎駕車，以維行車安全，避免危險發生，
      並保障其他用路人車之安全。又交通號誌的設置、養護、
      運轉，依道路交通標誌標線號誌設置規則第4條第1項規定
      ，由主管機關依其管轄辦理之，因此主管機關自得依照各
      路口的需求狀況，為不同的設計，任何用路人均有遵守之
      義務，不得以路徑大小不同，即謂其遵守之義務有異。本
      件原處分機關為維繫交通秩序、促進用路人遵守交通管制
      措施之必要處置，且於上開法律授權裁量範圍內，裁處最
      低數額之罰鍰，核無裁量用濫用之情事，於法當無不合。
      受處分人所執「在一個小路口紅燈左轉罰鍰金額，與16米
      之大路口相同，未免有小題大作」云云，自無從作為免除
      裁罰之依據。
  (三)綜上所述，受處分人於前揭時、地，騎乘機車，行經有燈
      光號誌管制之交岔路口，確有闖紅燈之違規行為，則原處
      分機關依道路交通管理處罰條例第53條第1項、第63條第1
      項等規定，裁處罰鍰1,800元，並記違規點數3點，核無違
      誤。受處分人以前揭事由聲明異議，為無理由，應予駁回
      。
五、據上論斷，應依道路交通管理處罰條例第87條第 2項，道路
    交通案件處理辦法第19條，裁定如主文。
中    華    民    國    99    年    5     月    21    日
                交通法庭    法  官  張恩賜
以上正本證明與原本無異。
如不服本裁定，得於收受送達後 5日內向本院提出抗告書狀（應
附繕本）。
                            書記官  黃舜民
中    華    民    國    99    年    5     月    21    日

司法院資訊處製作；財團法人民間司法改革基金會備份。
